臺灣苗栗地方法院刑事判決
111年度易字第353號
公  訴  人  臺灣苗栗地方檢察署檢察官
被      告  張順祺


                    （另案在法務部○○○○○○○○○○○執行中）
上列被告因加重竊盜等案件，經檢察官提起公訴（111年度偵字
第1541、5125號），被告於準備程序中就被訴事實為有罪之陳述
，經本院裁定進行簡式審判程序，判決如下：
    主  文
張順祺犯踰越門窗竊盜未遂罪，處有期徒刑伍月，如易科罰金，
以新臺幣壹仟元折算壹日。又犯竊盜罪，處有期徒刑叁月，如易
科罰金，以新臺幣壹仟元折算壹日。應執行有期徒刑陸月，如易
科罰金，以新臺幣壹仟元折算壹日。
    理  由
一、犯罪事實
　　張順祺意圖為自己不法之所有，基於竊盜之犯意，分別為下
    列行為：
　㈠於民國110年12月12日中午12時28分許，騎乘車牌號碼000-00
    00號普通重型機車，前往苗栗縣○○鄉○○村0鄰○○00號新開國
    民小學1樓辦公室，徒手開啟並踰越上開辦公室左側窗戶，
    進入上開辦公室，物色搜尋財物而著手行竊，惟因未發現財
    物即觸發警報器而未得手，張順祺立即騎乘上開機車離開現
    場。
　㈡於111年3月14日凌晨3時26分許，在賴柏成位於苗栗縣○○鎮○○
    里00鄰○○000○00號之住處前，徒手竊取賴柏成所有置於車牌
    號碼000-000號普通重型機車置物箱內之皮夾內現金新臺幣
    （下同）500元，得手後騎乘電動自行車離去。
二、證據標目
　㈠犯罪事實全部
　‧被告於本院準備程序及審理中之自白
　‧被告之警詢筆錄、偵訊筆錄
　㈡犯罪事實㈠部分
　‧證人鄭惠鳳之警詢筆錄
　‧證人鄭文豪之警詢筆錄
　‧車輛詳細資料報表
　‧監視器錄影畫面、警報系統事件紀錄翻拍照片
　‧現場及查獲照片
　㈢犯罪事實㈡部分
　‧證人即告訴人賴柏成之警詢筆錄
　‧警員職務報告
　‧監視器錄影畫面擷圖
　‧查獲照片
三、法令之適用
　㈠適用法條之說明
　　被告於犯罪事實㈠所示時、地，徒手開啟上開辦公室左側窗
    戶，並踰越上開窗戶進入室內行竊，已使上開窗戶喪失防閑
    作用，其行為自屬踰越門窗竊盜，而合於刑法第321條第1項
    第2款之加重條件。
　㈡罪　　名
　　犯罪事實㈠　　踰越門窗竊盜未遂罪
　　犯罪事實㈡　　竊盜罪
　㈢處罰條文
　　犯罪事實㈠　　刑法第321條第2項、第1項第2款
　　犯罪事實㈡　　刑法第320條第1項
　㈣未遂減輕
　　犯罪事實㈠　　刑法第25條第2項
　㈤數罪併罰　　　刑法第50條第1項前段（共2罪）
　㈥定執行刑　　　刑法第51條第5款
　㈦易刑處分　　　刑法第41條第1項前段
四、量刑理由
　㈠本件為踰越門窗侵入他人辦公室竊取財物未遂，及徒手竊取
    他人置於機車置物箱內之現金500元之案件。被告於日間前
    往上開辦公室，踰越窗戶，侵入上開辦公室行竊，已造成法
    秩序之動盪，犯行雖因觸發警報器，未能成功行竊而未遂，
    仍對被害人之財產法益形成具體危險，另於凌晨竊取他人機
    車上之財物，所為實應非難；被告就犯罪動機表示係因缺錢
    花用，並無特別應予斟酌之情事，復衡諸被告所竊得之財物
    價值非鉅，所生實害究屬輕微，又被害人即新開國民小學校
    長鄭惠鳳於本院審理中表示對本案無意見，則被告之行為責
    任，在同類型事案中，應屬中度略為向下修正之範疇。
　㈡另考量被告於107年間，經法院以公共危險罪、恐嚇危害安全
    罪、施用毒品罪、加重竊盜罪判處有期徒刑，定應執行有期
    徒刑1年5月；又經法院以公共危險罪、施用毒品罪判處有期
    徒刑，定應執行有期徒刑2年，於110年3月假釋出監，並付
    保護管束，迄110年11月期滿假釋未經撤銷，其未執行之刑
    ，以已執行論，卻再犯本件加重竊盜未遂、竊盜犯行，足見
    被告對於此類犯罪之規範意識尚待加強。
　㈢惟考量被告犯後始終坦承犯行之態度，自述所受教育程度為
    國中畢業，入監前務農，月收入約2、3萬元，與家中母親同
    住，尚須扶養罹患癌症之母親等情，爰以行為人之責任為基
    礎，並審酌上開各情等一切情狀，分別量處如主文所示之刑
    ，併諭知易科罰金之折算標準。
　㈣定執行刑
　　又衡酌被告所犯1次加重竊盜未遂罪、1次竊盜罪，犯罪類型
    雖有加重事由、既未遂之區別，然各次行為態樣、手段均屬
    相同或相類，犯罪時間亦集中於110年12月至111年3月間，
    所侵害之法益亦非具有不可替代性、不可回復性之個人法益
    ，責任非難重複之程度較高，考量刑罰邊際效應隨刑期而遞
    減及被告所生痛苦隨刑期而遞增，及被告社會復歸之可能性
    等情，本於罪責相當之要求，在法律外部性及內部性界限範
    圍內，綜合斟酌被告犯罪行為之不法與罪責程度，及對其施
    以矯正之必要性，定其應執行之刑如主文所示，暨諭知易科
    罰金之折算標準。
五、被告所竊得之現金500元，固屬犯罪所得，尚未實際合法發
    還被害人，惟既未扣案，復無證據足認現尚存在，衡諸上開
    物品價值低微，倘對其宣告沒收或追徵，執行之效果與因此
    支出之勞費顯然不符比例，應認欠缺刑法上之重要性，依刑
    法第38條之2第2項之規定，不予宣告沒收或追徵。
據上論斷，依刑事訴訟法第273條之1第1項、第299條第1項前段
，判決如主文。
本案經檢察官石東超提起公訴，檢察官蕭慶賢到庭執行職務。
中　　華　　民　　國　　111 　年　　10　　月　　17　　日
　　　　　　　　　刑事第一庭　法　官　高御庭
以上正本證明與原本無異。
如不服本判決應於收受送達後20日內向本院提出上訴書狀，並應
敘述具體理由；其未敘述上訴理由者，應於上訴期間屆滿後20日
內向本院補提理由書（均須按他造當事人之人數附繕本）「切勿
逕送上級法院」。告訴人或被害人如對於本判決不服者，應具備
理由請求檢察官上訴，其上訴期間之計算係以檢察官收受判決正
本之日期為準。
中　　華　　民　　國　　111 　年　　10　　月　　17　　日
　　　　　　　　　　　　　　　書記官　葉靜瑜
附錄本案論罪科刑法條全文：
中華民國刑法第321條
（加重竊盜罪）
犯前條第1項、第2項之罪而有下列情形之一者，處6月以上5年以
下有期徒刑，得併科50萬元以下罰金：
一、侵入住宅或有人居住之建築物、船艦或隱匿其內而犯之。
二、毀越門窗、牆垣或其他安全設備而犯之。
三、攜帶兇器而犯之。
四、結夥三人以上而犯之。
五、乘火災、水災或其他災害之際而犯之。
六、在車站、港埠、航空站或其他供水、陸、空公眾運輸之舟、
    車、航空機內而犯之。
前項之未遂犯罰之。
中華民國刑法第320條
（普通竊盜罪、竊佔罪）
意圖為自己或第三人不法之所有，而竊取他人之動產者，為竊盜
罪，處5年以下有期徒刑、拘役或50萬元以下罰金。
意圖為自己或第三人不法之利益，而竊佔他人之不動產者，依前
項之規定處斷。
前二項之未遂犯罰之。